Minutes et répertoires du notaire Vincent MAUPEOU, 23 mai 1532 - 1570 (étude VIII)
Archives nationales
- Minutes de Vincent MAUPEOU, 26 janvier 1526 - 1570; MC/ET/VIII/174 - MC/ET/VIII/518
  - Minutes. 1551, mai - août, mai - août 1551; MC/ET/VIII/212
    - Rente, constitution, maison cour et jardin, Picpus (Paris) rue de Saint-Denis A Charenton., 18 août 1551; MC/ET/VIII/212
      Nom, qualité: (M.) Gilbert, Joachim.
      Profession: salpetrier, Picpus (Paris).
      Domicile: Picpus (Paris).
      Profession: chantre et chanoine, Paris, Sainte-Chapelle du Palais
    - Procuration acte, vente de meubles et d'immeubles., 18 août 1551; MC/ET/VIII/212
      Nom, qualité: (M.) Borguet, Jean.
      Profession: vigneron, Noisy-le-Grand (Seine-Saint-Denis).
      Domicile: Paris Conciergerie.
      Nom, qualité: (Mme ou Mlle) Pelletier, Denise.
      Domicile: Noisy-le-Grand (Seine-Saint-Denis).
    - Transport, créance., 18 août 1551; MC/ET/VIII/212
      Nom, qualité: (M.) Burlat, Hugues (bourgeois de Paris).
      Relations: reprenant la dette de l'intervenant 3.
      Nom, qualité: (M.) Dufour, Pierre (jeune).
      Relations: débiteur de l'intervenant 1
    - Succession, recouvrement de créances., 18 août 1551; MC/ET/VIII/212
      Nom, qualité: (M.) Perrot, Nicolas (bourgeois de Paris).
    - Rente, quittance de rachat., 19 août 1551; MC/ET/VIII/212
      Nom, qualité: (M.) Vaulx de, Michel.
      Relations: crédirentier(e) de l'intervenant 3.
      Nom, qualité: (M.) Thou de, Christophe (seigneur de bonneuil-en-France et de cely-en-bière).
      Nom, qualité: (M.) Thou de, Jacques (noble homme).
      Profession: trésorier du chapitre, Beauvais (Oise)
    - Procuration acte, recouvrement., 19 août 1551; MC/ET/VIII/212
      Nom, qualité: (M.) Monguyon de, Gabriel (seigneur de la mallerie-en-touraine).
      Relations: crédirentier(e) de l'intervenant 2.
      Nom, qualité: (M.) Rougemont de, Magrelon (seigneur de la boyrie).
      Nom, qualité: (Mme ou Mlle) Francoys, Jeanne.
      Nom, qualité: (M.) Francoys, Claude (seigneur de la richardière)
    - Bail à loyer, coupe de bois taillis, Rueil-Malmaison (Hauts-de-Seine)., 19 août 1551; MC/ET/VIII/212
      Nom, qualité: (M.) Rossignol, Francois (aine).
      Domicile: Rueil-Malmaison (Hauts-de-Seine)
    - Succession, transaction., 19 août 1551; MC/ET/VIII/212
    - Déclaration de command, quittance de rachat., 19 août 1551; MC/ET/VIII/212
      Nom, qualité: (Mme ou Mlle) Marle de, Claude.
      Nom, qualité: (M.) Thou de, Augustin.
      Profession: président aux enquètes du Parlement, Paris.
    - Quittance de rachat, héritage, Mondreville (Yvelines)., 21 août 1551; MC/ET/VIII/212
      Nom, qualité: (M.) Allaire, Aignan.
    - Bail à loyer, maison, Paris rue Saint-André-des-Arts., 21 août 1551; MC/ET/VIII/212
      Relations: gendre de l'intervenant 1
    - Bail à loyer, maison, Paris rue Saint-Andre-des-Arts, le Cheval Noir., 21 août 1551; MC/ET/VIII/212
      Nom, qualité: (M.) Roche, Michel.
      Profession: courtier de vins, Paris.
    - Rente, constitution, maison, Paris au Bout du Pont Saint-Michel, la Fontaine de Jouvence., 21 août 1551; MC/ET/VIII/212
      Profession: fourreur de robes (maître), Paris.
      Nom, qualité: (M.) Dyce, Pierre (bourgeois de Paris).
      Profession: pelletier (marchand), Paris
    - Quittance, solde de prix de partie de maison., 22 août 1551; MC/ET/VIII/212
      Relations: acheteur de l'intervenant 1
    - Mariage., 22 août 1551; MC/ET/VIII/212
      Relations: veuf de l'intervenant 3.
      Nom, qualité: (Mme ou Mlle) Lefranc, Marie.
      Nom, qualité: (M.) Le Gros, Jean (bourgeois de Paris).
    - Promesse de mariage, désistement., 22 août 1551; MC/ET/VIII/212
      Nom, qualité: (M.) Richard, Pierre.
      Profession: corroyeur, Paris, rue Beaubourg.
      Domicile: Paris rue Beaubourg.
      Nom, qualité: (Mme ou Mlle) Landry, Olive.
      Domicile: Paris rue au Maire
      promesse; contrat de mariage
    - Ratification, donation de seigneurie, Sainte-Ouenne (Deux-Sèvres)., 22 août 1551; MC/ET/VIII/212
      Nom, qualité: (M.) Leroux, François.
      Nom, qualité: (M.) Leroux, Jacques.
      Nom, qualité: (M.) Leroux, André.
      Relations: fils de l'intervenant 2, frère de l'intervenant 1, époux de l'intervenant 4.
      Nom, qualité: (Mme ou Mlle) Leverrier, Philippe.
    - Rente foncière, titre nouvel, jardin (partie indivise), Louvres (Val-d'Oise) rue d'Orville., 22 août 1551; MC/ET/VIII/212
      Nom, qualité: (M.) Guerin, Jacques.
      Profession: procureur du roi, Louvres (Val-d'Oise).
      Domicile: Louvres (Val-d'Oise).
      Nom, qualité: (M.) Lemaistre, Pierre (seigneur du fief richard-du-bois à louvres).
      Profession: notaire secrétaire du roi, greffier des comptes, Paris.
      Nom, qualité: (Mme ou Mlle) Marle de, Jacqueline.
    - Procuration en blanc, constitution de rente., 23 août 1551; MC/ET/VIII/212
      Nom, qualité: (M.) Leffe de, Jean (seigneur de la grange-en-poitou).
      Profession: gentilhomme de la maison du roi.
      Nom, qualité: (Mme ou Mlle) Ranyet, Didière.
      Domicile: Grange-en-Poitou (la).
      Relations: veuve de l'intervenant 3, épouse de l'intervenant 1.
      Nom, qualité: (M.) Fremyere de, Jean (écuyer, seigneur de vaulx).
    - Obligation, aune de drap déposée., 25 août 1551; MC/ET/VIII/212
      Intervenant 1, indirect:
      Nom, qualité: (M.) Maigne de, Thibaut.
      Profession: corroyeur, Pontoise (Val-d'Oise).
      Nom, qualité: (M.) Collet, François.
      Profession: marchand, Paris, rue de Jouy.
      Domicile: Paris rue de Jouy.
      Nom, qualité: (M.) Foucqueau
    - Rente foncière, titre nouvel, maison, Paris rue de Montmartre, le-Fer-A-Moulin., 25 août 1551; MC/ET/VIII/212
      Nom, qualité: (M.) Leffe de, Jacques (seigneur de chérigné).
      Relations: 01ERX02.
      Nom, qualité: (Mme ou Mlle) Fremiere de, Marthe.
      Domicile: Chérigné (Deux-Sèvres).
      Nom: Couvent Des Cordelieres.
      Domicile: Saint-Marcel (Paris)
    - Obligation, aune de drap déposée., 25 août 1551; MC/ET/VIII/212
      Nom, qualité: (M.) Valencon, Titus.
      Profession: teinturier, Pontoise (Val-d'Oise).
    - Apprentissage, métier relieur de livres., 27 août 1551; MC/ET/VIII/212
      Nom, qualité: (M.) Fleurent, Michel.
      Profession: relieur de livres, Paris.
      Relations: fils de l'intervenant 2, présenté(e) par l'intervenant 02.
      Nom, qualité: (M.) Fleurent, Jean.
      Profession: chartier, Saint-Laurent (Paris).
      Domicile: Saint-Laurent (Paris).
      Nom, qualité: (M.) Boudaire, Etienne.
      Profession: relieur de livres, Paris, rue Neuve-Notre-Dame.
      Domicile: Paris rue Neuve-Notre-Dame
    - Transport, droits successifs., 28 août 1551; MC/ET/VIII/212
      Nom, qualité: (M.) Berthelot, Robert.
      Profession: brodeur (compagnon), Paris.
      Nom, qualité: (M.) Seguin, Nicole.
      Nom, qualité: (Mme ou Mlle) Seguin, Barbe.
      Nom, qualité: (M.) Leclerc, Mathurin.
      Profession: imprimeur (compagnon), Paris.
      Relations: beau-frère de l'intervenant 2, beau-frère de l'intervenant 3
    - Bail à ferme, terre, Montmartre (Paris) Croix-Belin (la)., 29 août 1551; MC/ET/VIII/212
      Nom, qualité: (M.) Cossart, Pierre.
      Profession: laboureur, Porcherons (les) (Paris).
      Domicile: Porcherons (les) (Paris)
    - Procuration en blanc, bail de revenu de chapelle, Montbron (Charente)., 29 août 1551; MC/ET/VIII/212
      Nom, qualité: (M.) Montpellier de, Roch.
      Profession: etudiant, vicaire, Paris, montbron (Charente), Prieure
    - Ratification, transaction., 30 août 1551; MC/ET/VIII/212
      Profession: curé, Pontoise-les-Noyon (Oise), Eglise-Saint-André.
      Domicile: Senlis (Oise)
    - Quittance, dot., 31 août 1551; MC/ET/VIII/212
      Nom, qualité: (M.) Desrtieux, François.
    - Quittance, dot., 14 septembre 1551; MC/ET/VIII/212
      Relations: beau-père de l'intervenant 2
    - Quittance, dot., 31 octobre 1551; MC/ET/VIII/212
      Profession: boulanger (marchand), Paris.
      Nom, qualité: (Mme ou Mlle) Delaflache, Guillemette.
      Nom, qualité: (M.) Delaflache, Jacques (bourgeois de Paris).
    - Renonçiation, bail de terre, Montmartre (Paris) Croix-Belin (la)., 23 novembre 1551; MC/ET/VIII/212
      Domicile: Porcherons (les) (Paris).
    - Procuration en blanc, ratification de transaction avec le chapitre, Aigues-Mortes (Gard) Saint-Pierre., 25 novembre 1551; MC/ET/VIII/212
      Nom, qualité: (M.) Fayolles de, Barnabé.
      Profession: doyen du chapitre, Aigues-Mortes (Gard), Saint-Pierre
      procuration; ratification; accord
    - Quittance., 26 novembre 1551; MC/ET/VIII/212
    - Nomination d'arbitres, appel au parlement de Paris d'une sentence de bailli., 1er janvier 1900; MC/ET/VIII/212
      Nom, qualité: (M.) Raulet, Nicolas.
      Profession: marchand, Vertus (Marne).
      Relations: en proces avec l'intervenant 02, representé(e) par l'intervenant 05, representé(e) par l'intervenant 03.
      Nom, qualité: (M.) Boudat, Pierre.
      Relations: representé(e) par l'intervenant 04, representé(e) par l'intervenant 06.
      Nom, qualité: (M.) Thou de, Christophe.
      Nom, qualité: (M.) Aubery, Jacques.
      Nom, qualité: (M.) Laporte de, Jean.
    - Indemnite, promesse, constitution de rente., 1er janvier 1900; MC/ET/VIII/212
      Domicile: Seine-Port (Seine-et-Marne)
  - Minutes. 1551, septembre - décembre, septembre - décembre 1551; MC/ET/VIII/213
    Attention: acte(s) coté(s) en Réserve
    - Délivrance de legs, rente foncière sur vigne, Ville-d'Avray (Hauts-de-Seine) Dames-Mariees (les)., 7 janvier 1551; MC/ET/VIII/213
      Nom, qualité: (M.) Philippes, Denis.
      Profession: laboureur, Sèvres (Hauts-de-Seine).
      Domicile: Sèvres (Hauts-de-Seine).
      Relations: veuf de l'intervenant 3, exécuteur testamentaire de l'intervenant 3.
      Nom, qualité: (M.) Chambry, Gervais.
      Relations: exécuteur testamentaire de l'intervenant 3.
      Nom, qualité: (Mme ou Mlle) Behure, Marguerite.
      Nom: Fabrique de L'Eglise Saint-Romain.
      Domicile: Sevres (Hauts-de-Seine)
      bail; délivrance de legs
    - Bail à ferme, revenus de chapelle, Béthisy-Saint-Pierre (Oise) Chapelle Sainte-Geneviève., 11 janvier 1551; MC/ET/VIII/213
      Nom, qualité: (M.) La Fontaine de, Denis.
      Profession: chapelain, Béthisy-Saint-Pierre (Oise), Chapelle Sainte-Geneviève.
      Nom, qualité: (M.) Bergeron, Gaspard.
      Profession: capitaine, prévôt de la chatellenie, Béthisy-Saint-Pierre (Oise).
      Domicile: Béthisy-Saint-Pierre (Oise)
    - Donation entre vifs, maison (1/2), Pontivy (Morbihan) rue Neuve, sur les Fosses., 14 janvier 1551; MC/ET/VIII/213
      Nom, qualité: (M.) Noblet, Guillaume.
      Profession: pelletier fourreur de robes (maître), Paris.
      Nom, qualité: (Mme ou Mlle) Noblet, Isabeau.
      Relations: sœur de l'intervenant 1.
      Nom, qualité: (M.) Lespee ou Lepee, Jean.
      Profession: cuisinier, Lentreguyer (Côtes-d'Armor).
      Domicile: Treguier (Côtes-d'Armor) Lentreguyer.
      Nom, qualité: (Mme ou Mlle) Noblet, Marie.
      Relations: fiancé(e) de l'intervenant 3, cousin(e) de l'intervenant 1
    - Sous-bail, maison (partie de), Paris rue Saint-Andre-des-Arts, près le College d'Autun., 1er septembre 1551; MC/ET/VIII/213
      Profession: courtier de vins (juré), Paris.
      Nom, qualité: (M.) Birage, Jean.
    - Procuration acte, plaidoirie au sujet d'un douaire sur maison, Paris., 2 septembre 1551; MC/ET/VIII/213
      Nom, qualité: (M.) Berthault, Guy (bourgeois de Paris).
      Relations: époux de l'intervenant 2, en proces avec l'intervenant 04.
      Nom, qualité: (Mme ou Mlle) Benoit, Denise.
      Nom, qualité: (M.) Deslandes, René.
      Nom, qualité: (M.) Cornon, Guillaume.
      Nom, qualité: (M.) Buyrette, Pierre.
    - Quittance, dommages et intérêts pour privation de jouissance de maison, Paris rue de la Vieille Draperie, la-Bouteille., 2 septembre 1551; MC/ET/VIII/213
      Nom, qualité: (M.) Dargent, Antoine (bourgeois de Paris).
      Nom, qualité: (M.) Desprez, Claude (bourgeois de Paris).
      Relations: fils de l'intervenant 3, 02ERT03, fils de l'intervenant 4.
      Nom, qualité: (M.) Desprez, Jean (bourgeois de Paris).
      Nom, qualité: (Mme ou Mlle) Guillebon, Catherine.
      Relations: veuve de l'intervenant 3, exécuteur testamentaire de l'intervenant 3
    - Quittance, droits seigneuriaux sur adjudication de fief, Fromontieres (Marne)., 3 septembre 1551; MC/ET/VIII/213
      Nom, qualité: (M.) Bethune de, Oger (seigneur de congy).
      Relations: ayant-droit de l'intervenant 2.
      Nom, qualité: (M.) Lenoncourt de, Robert.
      Profession: cardinal, administrateur de l'eveche, Châlons-sur-Marne (Marne).
      Nom, qualité: (M.) Lenoncourt de, Philippe.
      Profession: évèque, Châlons-sur-Marne (Marne).
      Relations: neveu de l'intervenant 2.
      Relations: veuve de l'intervenant 5.
    - Rente, constitution, fief, Chateauroux, chatre (la) (Indre)., 5 septembre 1551; MC/ET/VIII/213
      Nom, qualité: (M.) Valenciennes de, François.
      Nom, qualité: (M.) Aumont D', Pierre (chevalier, baron de châteauroux et seigneur de la chatre).
      Nom, qualité: (M.) Bragelongne de, Thomas.
    - Vente, maison et dependances pour solder le marche de construction de la voute de l'eglise, Champcueil (Essonne)., 5 septembre 1551; MC/ET/VIII/213
      Nom: Fabrique de L'Eglise.
      Domicile: Champcueil (Essonne).
      Nom, qualité: (M.) Bollart, Nicole (seigneur en partie de champcueil).
      acte de vente; marché
    - Indemnite, promesse, constitution de rente., 5 septembre 1551; MC/ET/VIII/213
      Nom, qualité: (M.) Aumont D', Pierre (chevalier, baron de chateauroux, seigneur de la chatre).
      Nom, qualité: (Mme ou Mlle) Myollant de, Antoinette.
    - Rente foncière, titre nouvel, terrain, Paris Faubourg Saint-Germain-des-Pres., 6 septembre 1551; MC/ET/VIII/213
      Nom, qualité: (M.) La Vignatte Dit de Ponchault, Jean.
      Profession: maçon, Paris.
      Nom, qualité: (M.) Le Tellier, Henri (bourgeois de Paris).
    - Société, dissolution, commerce de mercerie., 7 septembre 1551; MC/ET/VIII/213
      Nom, qualité: (M.) Godard, Adam (bourgeois de Paris).
      Nom, qualité: (M.) Riou, Jean (bourgeois de Paris).
    - Quittance, arrérages de rente., 7 septembre 1551; MC/ET/VIII/213
      Nom: Chapitre de La Cathedrale Notre-Dame.
      Nom, qualité: (M.) Goyet, François.
    - Rente, quittance de rachat., 7 septembre 1551; MC/ET/VIII/213
      Nom, qualité: (M.) Loriot, Jacques.
      Profession: clerc.
    - Procuration acte, résignation d'office de messager-juré de l'université de paris., 9 septembre 1551; MC/ET/VIII/213
      Nom, qualité: (M.) Flexel, Bonaventure (bourgeois de Paris).
      Profession: marchand, messager-jure de l'universite pour la basse allemagne, Paris.
    - Bail à rente, jardin, Paris rue Darnetal, image-Saint-Jean., 9 septembre 1551; MC/ET/VIII/213
      Nom, qualité: (M.) Charpentier, Henri.
      Relations: époux de l'intervenant 2, tuteur de l'intervenant 4.
      Nom, qualité: (Mme ou Mlle) Liger, Barbe.
      Relations: mère de l'intervenant 4.
      Nom: Hopital de La Trinite.
      Nom, qualité: (personne morale) Blanchard (enfants Mathieu).
    - Apprentissage, métier drapier chaussetier., 9 septembre 1551; MC/ET/VIII/213
      Nom, qualité: (M.) Legendre, Claude (jeune).
      Profession: drapier chaussetier (apprenti), Paris.
      Nom, qualité: (M.) Legendre, Claude (aine).
      Nom, qualité: (M.) Courtillier, Simon (bourgeois de Paris).
      Profession: drapier chaussetier, Paris
    - Foi et hommage, surseance, maison (partie indivise), Boygency Maison du Puits-Chaumont., 10 septembre 1551; MC/ET/VIII/213
      Nom, qualité: (M.) Anjorrant, Claude (seigneur de lattigny-sur-loire et de la sourcière).
      Nom, qualité: (M.) Harengoz, Georges.
      Profession: vigneron, Boygency.
      Domicile: Boygency.
      Relations: 02TIT03, veuf de l'intervenant 4.
      Nom, qualité: (personne morale) Harengoz (enfants).
      Relations: enfants de l'intervenant 2, enfants de l'intervenant 4.
      Nom, qualité: (Mme ou Mlle) Machereau, Etiennette.
    - Quittance, solde des droits seigneuriaux sur adjudication de fief, Fromontieres (Marne)., 11 septembre 1551; MC/ET/VIII/213
      Nom, qualité: (M.) Porcher, Nicolas (bourgeois de Paris).
      Profession: tonnelier (maître), Paris.
      Relations: ayant-droit de l'intervenant 3.
      Profession: administrateur de l'eveche (ancien), Châlons-sur-Marne (Marne).
      Relations: neveu de l'intervenant 3.
      Nom, qualité: (M.) Lallemant, Pierre.
      Relations: procureur de l'intervenant 6.
      Relations: veuve de l'intervenant 7.
    - Donation entre vifs, vigne, Epinay-sur-Seine (Seine-Saint-Denis) Béatus., 11 septembre 1551; MC/ET/VIII/213
      Nom, qualité: (M.) Chouart, Jean (écuyer, seigneur d'epinay-sur-seine).
      Nom, qualité: (M.) Lebeau, Mathurin.
    - Apprentissage, métier mercier., 11 septembre 1551; MC/ET/VIII/213
      Nom, qualité: (M.) Pourret, Louis.
      Domicile: Paris rue des Gravilliers.
      Nom, qualité: (M.) Pourret, Adrien.
      Nom, qualité: (M.) Cambray de, Jean (bourgeois de Paris).
    - Procuration en blanc, foi et hommage, Villenauxe-la-Petite (Seine-et-Marne) Fief de Briotte., 12 septembre 1551; MC/ET/VIII/213
      Nom, qualité: (M.) Lotin, Robert (seigneur en partie de briotte).
      Profession: conseiller à la cour des aides, Paris
    - Procuration acte, retrait d'un acte de vente de terre passe devant un notaire de chinon., 12 septembre 1551; MC/ET/VIII/213
      Nom, qualité: (M.) Cailleau, Pierre.
      Nom, qualité: (M.) Franobleoucher, Jean.
      Nom, qualité: (M.) Thiellement, Martial.
      Profession: messager ordinaire, Tours (Indre-et-Loire).
      Nom, qualité: (M.) Gauldin, Michel.
      Domicile: Langeais (Indre-et-Loire) Paroisse Saint-Laurent
    - Procuration donnée par François Rabelais, curé de Meudon, à Pierre Richard, prêtre demeurant à Meudon., 13 septembre 1551; MC/RS//314
      Titre nouvel, Paris Abbaye Saint-Germain-des-Prés.
      Cote originelle du document:
      MC/ET/VIII/213
      Informations concernant le classement et la cotation du document:
      Acte coté en Réserve.
      Catalogue de la Réserve du Minutier central, 1984-1988 (dactylogramme entièrement dématérialisé; voir contexte dans le Plan d’orientation général - Notaires de Paris, guides thématiques du Minutier).
      procuration; Meudon (Hauts-de-Seine); Rabelais, François (1494?-1553); Richard, Pierre; écrivain; prêtre; curé
    - Procuration acte, titre nouvel, Paris Abbaye Saint-Germain-des-Pres., 13 septembre 1551; MC/ET/VIII/213
      Nom, qualité: (M.) Rabelais de, François (docteur régent de la faculté de mèdecine de Paris).
      Profession: curé, Meudon (Hauts-de-Seine).
      Profession: vicaire, Meudon (Hauts-de-Seine).
      Nom, qualité: (M.) Richard, Nicolas.
    - Apprentissage, métier fourbisseur garnisseur d'épées., 13 septembre 1551; MC/ET/VIII/213
      Nom, qualité: (M.) Bin, Jean.
      Profession: fourbisseur garnisseur d'épées (apprenti), Paris.
      Nom, qualité: (M.) Bin, Vincent.
      Nom, qualité: (M.) Gastin, Jean.
      Profession: fournisseur garnisseur d'épées (maître), Paris.
    - Tutelle, compte., 13 septembre 1551; MC/ET/VIII/213
      Nom, qualité: (M.) Bourgeoys, Raymond.
      Nom, qualité: (M.) Bourgeoys, Jacques.
    - Transaction, saisie et vente judiciaire de seigneurie, Champignelles (Yonne)., 13 septembre 1551; MC/ET/VIII/213
      Nom, qualité: (Mme ou Mlle) Mareulh de, Gabrielle.
      Nom, qualité: (M.) Rambures de, Jean (seigneur de rambures).
      Relations: veuf de l'intervenant 4.
      Nom, qualité: (Mme ou Mlle) Anjou D', Françoise.
      acte de vente; accord
    - entrée en service, métier doreur sur fer, Paris., 14 septembre 1551; MC/ET/VIII/213
      Nom, qualité: (M.) Leclerc, Claude.
      État civil: natif de gisors.
      Profession: doreur sur fer (compagnon), Paris.
      Nom, qualité: (M.) Boutin, Jean.
      Profession: doreur sur fer et bossetier (maître), Paris.
      Domicile: Paris Près l'Eglise Saint-Landry.
      Nom, qualité: (M.) Delabaulme, Pierre.
      Profession: doreur sur fer, Paris.
    - Bail à loyer, maison, Paris rue de la Juiverie, saint-Pierre et Saint-Jacques., 14 septembre 1551; MC/ET/VIII/213
      Nom, qualité: (Mme ou Mlle) Gault, Jacqueline.
      Nom, qualité: (M.) Nyvert, Jacques (bourgeois de Paris).
      Nom, qualité: (M.) Roussel, Jean (bourgeois de Paris).
      Profession: parcheminier (maître), Paris.
      Nom, qualité: (M.) Marchant, Richard (bourgeois de Paris).
      Relations: caution de l'intervenant 3
    - Transaction, bail d'un ouvroir, Paris rue de la Savaterie., 14 septembre 1551; MC/ET/VIII/213
      Relations: veuve de l'intervenant 2, en proces avec l'intervenant 04.
      Nom, qualité: (M.) Baterel de, Nicolas (écuyer, seigneur de linyères).
      Nom, qualité: (M.) Rotheleu, Louis.
      Profession: savetier (maître), Paris.
      Nom, qualité: (M.) Fustel, Jean.
      Profession: écrivain, Paris.
    - Transaction, désistement de bourse contre jouissance d'une chambre au collège, Paris Collège Saint-Michel ou de Chanac., 15 septembre 1551; MC/ET/VIII/213
      Nom, qualité: (M.) Querry de, Pierre.
      Domicile: Paris Collège Saint-Michel ou de Chanac.
      Nom, qualité: (M.) Volundac de, André.
      Domicile: Paris College Saint-Michel ou de Chanac
    - Bail à loyer, maison et jardin, Paris Faubourg Saint-Germain-des-Pres., 16 septembre 1551; MC/ET/VIII/213
      Nom, qualité: (M.) Delaroche, Guillaume.
      Nom, qualité: (M.) Bionneau, Jacques.
    - Rente, constitution, ratification, maisons (2), Paris rue Saint-Denis, le Paon et image-Sainte-Opportune., 16 septembre 1551; MC/ET/VIII/213
      Nom, qualité: (M.) Raffelin, Pierre.
      Nom, qualité: (Mme ou Mlle) Nallot, Geneviève.
      Nom, qualité: (Mme ou Mlle) Nallot, Catherine.
      Nom, qualité: (M.) Brueil, Pierre (bourgeois de Paris).
      Profession: cordonnier (marchand), lieutenant du guet de nuit, Paris
    - Compte de régie, quittance, seigneurie, Argy, mons, puys de Serre (Indre)., 16 septembre 1551; MC/ET/VIII/213
      Nom, qualité: (M.) Archiac D', Jacques (seigneur d'availle).
      Nom, qualité: (M.) Godeau, René.
      Profession: marchand, commis au gouvernement du fief, Argy (Indre).
      Domicile: Buzancais (Indre).
      Nom, qualité: (M.) Proust, Jacques.
      Nom, qualité: (M.) David, Jean
    - Indemnite, promesse, ratification, constitution de rente., 16 septembre 1551; MC/ET/VIII/213
      Relations: sœur de l'intervenant 2, neveu de l'intervenant 4.
      Profession: geolier des prisons de l'eveque, Paris.
      constitution de rente; ratification; indemnité
    - Bail à loyer, maison, Paris rue de la Vieille-Tissanderie., 16 septembre 1551; MC/ET/VIII/213
      Nom, qualité: (M.) Lemaistre, Pierre.
      Profession: notaire secrétaire du roi, greffier de la chambre des comptes, Paris.
      Nom, qualité: (M.) Lefevre, Michel.
    - Rente, quittance de rachat., 17 septembre 1551; MC/ET/VIII/213
      Nom, qualité: (Mme ou Mlle) Thuleau, Jacqueline.
      Nom, qualité: (M.) Thou de, Christophe (seigneur de bonneuil).
    - Transaction, réddition de compte de tutelle., 17 septembre 1551; MC/ET/VIII/213
      Nom, qualité: (M.) Forget, Pierre.
      Nom, qualité: (Mme ou Mlle) Bureau, Marguerite.
      Relations: sœur de l'intervenant 4, sœur de l'intervenant 5.
      Nom, qualité: (M.) Riviere, Guillaume (seigneur du tremblay).
      Nom, qualité: (Mme ou Mlle) Bureau, Catherine.
      Domicile: Saint-Germain-les-Corbeil (Essonne) Tremblay (le).
      Nom, qualité: (M.) Bureau, Jean (écuyer, seigneur de tigery).
      Relations: representé(e) par l'intervenant 01, representé(e) par l'intervenant 03.
      Nom, qualité: (M.) Lion, Guillaume.